【裁判字號】    92,易,2640
【裁判日期】    921028
【裁判案由】    傷害等
【裁判全文】
臺灣板橋地方法院刑事判決                        九十二年度易字第二六四０號
    公  訴  人  臺灣板橋地方法院檢察署檢察官
    被      告  甲○○
右列被告因妨害公務等案件，經檢察官提起公訴（九十二年度偵字第一二九四二號）
，本院適用簡式審判程序，判決如左：
    主  文
甲○○對於公務員依法執行職務時，施強暴脅迫，處拘役伍拾日，如易科罰金，以
佰元折算壹日。緩刑貳年。
    事  實
一、甲○○於民國九十二年七月二日十六時四十分許，因其父李正雄在位於臺北縣泰
    山鄉○○路○段二一四巷十六弄十三號三樓之住處出手毆打其母乙○○之事，經
    臺北縣政府警察局新莊分局泰山分駐所員警通知其返回上開住處，甲○○返家見
    到其母遭父親毆打後，情緒激動，上前欲與李正雄理論，在場正執行處理李正雄
    毆傷乙○○案件勤務之警員丙○○、丁○○為避免衝突再度發生，勸止甲○○，
    並要求李正雄先行下樓。詎料甲○○在對於丙○○、丁○○當時皆係正依法執行
    職務之警員有所認識之情形下，竟基於妨害公務之犯意，持續向警員丙○○、丁○○咆哮脅迫稱：「相不相信有沒有聽過我會打警察、殺警察」（「殺警察」部
    分，起訴書誤載為「殺警察局」）之語，並進而接續先以右腳踢丁○○之腿部（
    丁○○受傷害部分，未據告訴、起訴），又以右拳毆打丙○○左眼部，對丙○○
    、丁○○二人施以強暴，甲○○並因堅持欲下樓與其父理論，而與丙○○、丁○○發生拉扯，丙○○於衝突過程中受有左臉挫瘀傷五×五公分、左眼眶周圍挫傷
    併結膜下出血、左手前臂多處抓痕二×一公分、二×零點五公分、五×一公分、
    二×一公分、左手小指挫傷等傷害，在衝突中，甲○○並不斷以「相不相信有沒
    有聽過我會打警察、殺警察」之語脅迫丙○○、丁○○二人，直至被丙○○、丁○○二人制伏帶上警車而後止。
二、案經臺北縣政府警察局新莊分局報由臺灣板橋地方法院檢察署檢察官偵查起訴。
    理  由
一、訊據被告甲○○對於右揭妨害公務之事實坦承不諱，並經證人丙○○、丁○○到
    庭證述明確，並有證明丙○○傷情之新泰綜合醫院診斷證明書一份及照片四幀在
    卷可資佐證。本件事證明確，被告妨害公務犯行洵堪認定。
二、查被告對警員丙○○、丁○○咆哮所稱：「相不相信有沒有聽過我會打警察、殺
    警察」之語，其內容乃告知上前制止其行動之警察，其會有施暴之行為，其此等
    言語顯具有脅迫之意思，而非屬貶抑他人人格價值之侮辱行為。核被告對於正依
    法執行勤務之警員施強暴、脅迫，所為係犯刑法第一百三十五條第一項之對依法
    執行職務之公務員施強暴脅迫罪。按刑法第一百三十五條之對依法執行職務之公
    務員施以強暴脅迫罪，屬妨害國家公務之執行，為侵害國家法益之犯罪，而非侵
    害個人法益之犯罪，如對於公務員二人以上依法執行職務時，施以強暴脅迫，仍
    屬單純一罪，並無刑法第五十五條所謂「想像競合犯」之法例適用（最高法院八
    十五年度臺非字第二三八號判決意旨參照）。本件被告於同時地，在極短之時間
    內，持續對警員丙○○、丁○○二人施強暴脅迫，顯係基於單一持續之犯意，利
    用同一機會接續為同一性質之行為，持續侵害單一之國家法益，自屬接續犯而僅
    成立一罪。至於公訴人認被告所為「有沒有聽過我會打警察、殺警察」之語，係
    具有侮辱之意涵，另應構成同法第一百四十條第一項之於公務員依法執行職務時
    當場侮辱罪，尚有未洽，其此部分起訴法條應予變更。茲審酌被告本案係對於依
    法執行職務之公務員施暴，被害人丙○○之傷情，被告係因見其母遭其父毆打受
    有刺激而有本案犯行，及其於本院審理時深表悔意，除坦承犯行外，並對丙○○
    、丁○○表示歉意，丙○○、丁○○亦表示願原諒被告等一切情狀，量處如主文
    所示之刑，並諭知易科罰金之折算標準。查被告前未曾受有期徒刑以上刑之宣告
    ，有臺灣高等法院被告全國前案紀錄表、臺灣板橋地方法院檢察署刑案資料查註
    紀錄表各一份在卷可按，念其本案行為時所受之刺激，事後已有悔意，經此偵審
    教訓，當知警惕，應無再犯之虞，本院認對其所宣告之刑以暫不執行為適當，併
    宣告緩刑貳年，以勵自新。
三、公訴意旨另以：被告於上揭時地出手毆打警員丙○○成傷部分，另涉犯刑法第二
    百七十七條第一項之普通傷害罪嫌等語。按告訴乃論之罪，告訴人於第一審辯論
    終結前得撤回其告訴，又告訴經撤回者，應諭知不受理之判決，刑事訴訟法第二
    百三十八條第一項、第三百零三條第三款分別定有明文。查本案告訴人丙○○告
    訴被告傷害行為部分，起訴書認係觸犯刑法第二百七十七條第一項之普通傷害罪
    ，依同法第二百八十七條前段之規定，須告訴乃論。茲據告訴人丙○○當庭撤回
    告訴，依上開說明，本應為不受理之判決，惟因公訴意旨認被告此部分傷害犯嫌
    ，與前開論罪科刑部分，有想像競合犯之裁判上一罪關係，爰不另為不受理判決
    之諭知。
據上論斷，應依刑事訴訟法第二百九十九條第一項前段、第三百條，刑法一百三十五
條第一項、第四十一條第一項前段、第七十四條第一款，罰金罰鍰提高標準條例第一
條前段、第二條，判決如主文。
本案經檢察官黃重鋼到庭執行職務。
中      華      民      國    九十二      年    十    月    二十八    日
                                        臺灣板橋地方法院刑事第十三庭
                                          法  官    王復生
右正本證明與原本無異。
如不服本判決，應於判決送達後十日內向本院提出上訴狀 (應附繕本) ，上訴於
臺灣高等法院。
                                          書記官    黃美雲
中      華      民      國      九十二      年    十    月  三十    日
附錄本案論罪科刑法條全文
刑法第一百三十五條第一項：
對於公務員依法執行職務時，施強暴脅迫者，處三年以下有期徒刑、拘役或三百元以
下罰金。
意圖使公務員執行一定之職務或妨害其依法執行一定之職務或使公務員辭職而施強暴
脅迫者亦同。
犯前二項之罪，因而致公務員於死者，處無期徒刑或七年以上有期徒刑；致重傷者，
處三年以上、十年以下有期徒刑。
依「現行法規所定貨幣單位折算新臺幣條例」第二條規定，本判決主文所示之「元」
，係以新臺幣元之三倍折算之（即一元以新臺幣三元折算）。


司法院資訊處製作；財團法人民間司法改革基金會備份。
